ENZO MARIOTTO PIRES

Dsenvolvedor FullStack

CONTATO

(17) 99151-8628

mariottopires@gmail.com

github.com/m4riott0

in linkedin.com/in/enzo-mariotto

PERFIL

Comecei na programação em 2019, aos 16 anos, e me apaixonei por tecnologia. Atualmente, aprimoro meus conhecimentos em JavaScript, TypeScript, React, Next.js, React Native e Node.js para criar aplicações web e mobile de alto nível. Também tenho experiência com Java e C#. Meu foco é o aprendizado contínuo, a evolução constante e a entrega de valor.

TECNOLOGIAS

BANCO DE DADOS: postgreSQL,

Também já tive contato com:

MySQL, Supabase

NodeJS.

NextJS

TypeScript.

JavaScript.

ReactJS.

Expo (react-native).

GitHub e GitHub Actions.

.NET Framework

JAVA.

HTML e CSS.

Angular.

NestJS.

FORMAÇÃO

CST em Analise Desenvolvimento de Sistemas

Universidade Paulista - UNIP | São José do Rio Preto Campus | 2022 - 2024

Analista de suporte técnico

Micro-pro | Catanduva - SP | 2019 - 2022

EXPERIÊNCIA

Desenvolvedor Freelancer

São José do Rio Preto - SP | 2020 - Atualmente

Agente de Organização Escolar

E.E BARAO DO RIO BRANCO | Catanduva - SP | 2023 - Ago, 2024